# 请教陈版 - 期后事项

提问人：daisycxq123 时间：2022-12-23 11:12:13
请教陈版，《财政部关于修改的通知》(财金〔 2019 〕 91 号)规定，国有企业建立企业年金的，按照财政部有关规定需要进行绩效评价的，绩效评价类型应当达到中（CC）以上。因受疫情影响， 2022 年 12 月底前财政厅暂未出具银行A的 2021 年考核结果。为保证符合政策要求，在财政确定考核结果前，无法签订合同。
问：若在 2023 年 1 月 1 日至审计报告日（预计 2023 年 3 月 31 日）之间，财政厅绩效评价结果达标，且合同签订完成，该事项可否作为期后事项对 2022 年的财务报表进行调整，确认银行应缴纳的年金费用？谢谢！

回答人：chenyiwei
个人理解这多数是属于非调整事项。因为绩效考核难免有一些考核者的主观成份或者综合平衡的考虑在内，这些因素的影响在资产负债表日是无法合理估计的，即资产负债表日后确定考核结果并不能简单认定为是对资产负债表日已存在的状态或情况提供了新的或进一步证据，而是资产负债表日后新出现的情况。相应地，应作为非调整事项处理。